臺灣士林地方法院刑事判決
110年度易字第651號
公  訴  人  臺灣士林地方檢察署檢察官
被      告  劉榮松




上列被告因違反家庭暴力防治法案件，經檢察官提起公訴（110
年度偵字第18967號），本院判決如下：
    主  文
劉榮松犯違反保護令罪，處拘役肆拾日，如易科罰金，以新臺幣
壹仟元折算壹日。
    事  實
一、劉榮松與劉金木為父子，兩人間具有家庭暴力防治法第3條
    第3款所定之家庭成員關係。劉榮松前因對劉金木實施家庭
    暴力行為，經本院於民國110年8月13日核發110年度家護字
    第415號民事通常保護令（下稱本案保護令），命劉榮松不
    得對劉金木實施身體或精神上不法侵害之行為，亦不得直接
    或間接對於劉金木為騷擾行為，該保護令有效期間為1年。
    劉榮松明知本案保護令之內容，且劉金木不願與其同住在臺
    北市○○區○○○路0段000巷00弄00號5樓住處（下稱本案住處）
    ，竟基於違反保護令之犯意，於110年10月15日深夜至翌日
    （16）上午8時50分許間某時（起訴書誤載為上午9時許應予
    更正），自防火巷爬上本案住處頂樓後，砸毀該處玻璃窗爬
    入本案住處內（劉榮松所涉毀損、侵入住宅等罪嫌，未據告
    訴），以此對劉金木為騷擾行為，而違反通常保護令。
二、案經臺北市政府警察局內湖分局報告臺灣士林地方檢察署檢
    察官偵查起訴。
    理  由
一、證據能力之說明
    本院引用被告以外之人於審判外之陳述，業經檢察官及被告
    劉榮松於本院準備程序時同意其證據能力（見本院110年度
    易字第651號卷〈下稱本院卷〉第73頁至第75頁），本院審酌
    該等證據作成之情況，核無違法取證或其他瑕疵，且與待證
    事實具有關聯性，認為以之作為證據為適當，依刑事訴訟法
    第159條之5規定，均有證據能力。其餘認定本案犯罪事實之
    非供述證據，查無違反法定程序取得之情，依刑事訴訟法第
    158條之4規定反面解釋，亦具有證據能力。
二、認定事實所憑證據及理由　　
　　訊據被告劉榮松固坦承於上開時間、地點自防火巷爬上本案
    住處頂樓後，砸毀該處玻璃窗爬入本案住處內之事實，然矢
    口否認有何違反保護令之犯行，並辯稱：我不知道本案保護
    令之內容，且我父親即被害人劉金木將本案住處頂樓門鎖換
    掉，使我無法進入本案住處，我才會破壞頂樓玻璃窗進入屋
    內睡覺，並未騷擾被害人云云，經查：
㈠、被告前因對被害人實施家庭暴力行為，經本院於110年8月13
    日核發本案保護令，命被告不得對被害人實施身體或精神上
    不法侵害之行為，亦不得直接或間接對於被害人為騷擾行為
    ，該保護令有效期間為1年；嗣被告於本案保護令期間之110
    年10月15日深夜起至翌日（16）上午8時50分許止間某時，
    自防火巷爬上本案住處頂樓後，砸毀該處玻璃窗爬入本案住
    處等情，業據被告坦承不諱（見本院卷第76頁、第138頁）
    ，核與證人即被害人於警詢、偵訊及本院審理時證述情節相
    符（見臺灣士林地方檢察署110年度偵字第18967號卷〈下稱
    偵卷〉第31頁至第33頁、第97頁至第99頁、本院卷第140頁至
    第150頁），並有本案保護令、現場照片、臺北市政府警察
    局內湖分局111年1月17日北市警內分刑字第1113004782號函
    暨附件臺北市政府警察局潭美派出所受理各類案件紀錄表、
    員警職務報告及員警密錄器影像擷圖在卷可稽（見偵卷第37
    頁至第38頁、第41頁、第103頁至第105頁、本院卷第83頁至
    第95頁、第105頁至第114頁），此部分事實，首堪認定
㈡、被告雖辯稱：其不知悉本案保護令內容云云，然本案保護令
    核發後，係由臺北市政府警察局內湖分局警員於110年8月25
    日上午10時20分許前往本案住處，當面告知被告本案保護令
    內容及違反之法律效果乙節，有臺北市政府警察局內湖分局
    家庭暴力加害人訪查紀錄表、保護令執行紀錄表附卷可憑（
    見本院110年度家護字第415號卷第63頁、第65頁），被告亦
    自承：上開保護令執行紀錄表之簽名為其親自簽署等語（見
    本院卷第72頁），足徵被告至遲於110年8月25日即知悉本案
    保護令之內容，則其事後辯稱：本案行為時不知悉有本案保
    護令云云，自無採信。
㈢、按家庭暴力防治法第2條第4款所謂騷擾，係指任何打擾、警
    告、嘲弄或辱罵他人之言語、動作或製造使人心生畏怖情境
    之行為。申言之，行為人對被害人所為，造成被害人生理或
    心理之不快不安，尚未使被害人達到生理或心理痛苦畏懼之
    實施身體或精神上不法侵害之家庭暴力行為程度，即為騷擾
    定義之範疇。經查：證人即被害人於本院審理時具結證稱：
    被告於110年10月15日深夜至翌日（16）凌晨間某時破壞本
    案住處玻璃窗進入本案住處，當時我聽到聲音去本案住處頂
    樓察看，發現被告破壞本案住處玻璃窗進入本案住處，我的
    腳還因此踩到玻璃受傷，當時我看到家裡東西被破壞，讓我
    感到害怕及不安；因為被告會在本案住處頂樓吸食強力膠，
    所以我與我太太都希望被告不要再住在本案住處，案發前我
    也有要求被告離開本案住處，且未提供住處鑰匙給被告，並
    在案發前幾天將本案住處頂樓鐵門換鎖，就是不要讓被告進
    來，但沒想到被告進不來就不分青紅皂白的敲打等語明確（
    見本院卷第140頁至第145頁），核與被告自述：被害人將門
    鎖換掉，且未給我鑰匙，我沒有辦法進入本案住處，所以才
    會砸毀玻璃窗進入屋內等情相符（見本院卷第138頁、第155
    頁），足徵被告明知被害人不願與其一同居住在本案住處，
    並更換本案住處頂樓鎖頭，竟仍自防火牆爬上本案住處頂樓
    後，無故砸毀該處玻璃窗爬入本案住處內，客觀上已屬打擾
    被害人之舉動，且使被害人因而產生不快不安之感受，其上
    開所為，對被害人當已構成騷擾行為。被告空言辯稱其未騷
    擾被害人云云，自無足採。
㈣、綜上所述，被告所辯前詞，無足採信。本案事證明確，被告
    前揭違反保護令之犯行，堪以採信，應依法論科。
三、論罪科刑
㈠、核被告所為，係犯家庭暴力防治法第61條第2款違反保護令罪
    。
㈡、被告前因犯（加重）竊盜、傷害及毀損他人物品等罪，經本
    院以106年度審易字第1948號、107年度易字第316號判決判
    處罪刑確定，並經本院以108年度聲字第14號裁定應執行有
    期徒刑1年1月確定，並於108年2月14日縮刑期滿執行完畢等
    情，業經被告供述明確（見本院卷第155頁），並有臺灣高
    等法院被告前案紀錄表在卷可參（見本院卷第119頁至第133
    頁），本案起訴書犯罪事實欄固載明被告構成累犯之事實，
    但檢察官並未主張被告應依累犯規定加重其刑，且就被告應
    加重其刑之事項，亦未具體指出證明方法，則依最高法院11
    0年度台上大字第5660號裁定意旨，足認被告並無依累犯加
    重其刑予以延長矯正其惡行此一特別預防之必要，並就上開
    構成累犯之前科及素行資料列為刑法第57條第5款所定「犯
    罪行為人之品行」之審酌事項，併予敘明。
㈢、爰審酌被告明知本案保護令禁止其直接或間接對被害人為騷
    擾行為，且被害人已不願與其同住在本案住處，竟仍擅自砸
    毀本案住處頂樓玻璃窗進入本案住處內，造成被害人心理不
    安，實非足取，被告犯後否認犯罪，犯後態度難謂良好，兼
    衡被告之犯罪動機、目的、手段、對被害人所生危害程度、
    被告上開構成累犯之前案及素行資料暨被告自述高職畢業之
    智識程度、未婚、入監前從事保全兼職水電、月收入約新臺
    幣（下同）3萬多元、每月會拿2千元、3千元給家裡補貼家
    用之生活狀況（見本院卷第155頁）等一切情狀，量處如主
    文所示之刑，並諭知易科罰金之折算標準。
四、不另為無罪之諭知
　　至公訴意旨雖認：被告於前揭時間、地點，除上開經本院認
    定有罪部分外，尚基於違反保護令之犯意，以腳踹踢鐵門、
    大聲咆哮等方式對被害人為騷擾行為云云，然為被告所否認
    （見本院卷第72頁），且細繹證人即被害人於警詢時證稱：
    被告於110年10月16日上午8時50分許因頂樓玻璃被擊碎，我
    跟他說，他就用言語一直碎碎念我等語（見偵卷第32頁）、
    於偵訊時具結證稱：10月16日被告從防火巷上去頂樓，在頂
    樓加蓋那邊踹鐵門要進入房間，但鐵門有門拴進不來，被告
    就把玻璃窗敲碎進入頂樓房間，我看到就報警，警察就過來
    ，被告還跟警察咆哮等語（見偵卷第97頁），並於本院審理
    時具結證稱：當時我聽到聲音到頂樓察看，發現頂樓玻璃窗
    遭被告破壞，我有去罵被告1下，被告如何回應我忘記了，
    並未與被告發生口角，警察到場後就叫我不要跟被告吵架，
    並在外面等候，由他們處理即可等語（見本院卷第142頁至
    第143頁），互核證人對被告是否有大聲咆哮一節，前後所
    述不一，且未親眼見聞被告以腳踹踢鐵門之舉，再參以本案
    經警獲報於110年10月16日上午9時許抵達本案住處後，係由
    被害人開門讓員警進入本案住處頂樓房間，過程中被告並未
    對員警或被害人有咆哮之情事，亦有員警職務報告在卷可參
    （見本院卷第91頁至第95頁），是公訴意旨所指上情，是否
    屬實，已屬可疑。復查，卷內無其他積極事證證明被告尚有
    以腳踹踢鐵門、大聲咆哮等方式對被害人為騷擾行為。從而
    ，檢察官認被告另有上開騷擾行為，尚嫌速斷，此部分本應
    為無罪之諭知，惟因與上開論罪科刑部分具有實質上一罪之
    關係，爰不另為無罪之諭知。
據上論斷，應依刑事訴訟法第299條第1項前段，家庭暴力防治法
第61條第2款，刑法第11條、第41條第1項前段，判決如主文。
本案經檢察官許梨雯提起公訴，檢察官余秉甄到庭執行職務。
中　　華　　民　　國　　111 　年　　6 　　月　　10　　日
                  刑事第二庭　法  官  何松穎
以上正本證明與原本無異。　　　　　　　　　　
如不服本判決應於收受送達後20日內向本院提出上訴書狀，並應
敘述具體理由。其未敘述上訴理由者，應於上訴期間屆滿後20日
內向本院補提理由書(均須按他造當事人之人數附繕本) 「切勿
逕送上級法院」。
因疫情而遲誤不變期間，得向法院聲請回復原狀。
                              書記官  王鼎亦
中　　華　　民　　國　　111 　年　　6 　　月　　10　　日
附錄本案論罪科刑法條全文：
家庭暴力防治法第61條
違反法院依第十四條第一項、第十六條第三項所為之下列裁定者
，為本法所稱違反保護令罪，處三年以下有期徒刑、拘役或科或
併科新臺幣十萬元以下罰金：
一、禁止實施家庭暴力。
二、禁止騷擾、接觸、跟蹤、通話、通信或其他非必要之聯絡行
    為。
三、遷出住居所。
四、遠離住居所、工作場所、學校或其他特定場所。
五、完成加害人處遇計畫。